臺灣新北地方法院刑事裁定
                                    110年度撤緩字第319號
聲  請  人  臺灣新北地方檢察署檢察官
受  刑  人  王達翔


上列聲請人因受刑人偽造有價證券等案件（本院109年度訴字第1
8號），聲請撤銷緩刑之宣告（110年度執聲字第2439號），本院
裁定如下：
    主  文
聲請駁回。
    理  由
一、聲請意旨略以：
　㈠受刑人王達翔因犯偽造有價證券等案件，經本院以109年度訴
    字第18號刑事判決判處有期徒刑1年8月，緩刑4年，於民國1
    09年5月6日確定在案。竟於緩刑期前，與另案被告郭俊祥、
    倪若溦均明知多層次傳銷事業，應使其傳銷商之收入來源以
    合理市價推廣、銷售商品或服務為主，不得以介紹他人參加
    為主要收入來源，竟共同基於以非法多層次傳銷之犯意聯絡
    ，且知悉壹諾公司無實質業務收益，得支應相關會員獎金，
    仍以前開運作模式及獎金制度，於104年9月21日至105年12
    月29日間，繼續使會員以招募不特定人加入壹諾公司為其主
    要收入來源，而非基於其所推廣或銷售商品或勞務之合理市
    價，使如臺灣高等法院110年度上重訴字第7號刑事判決附表
    一之一所示之人購買會員資格成為傳銷商（會員），收受入
    會費共新臺幣2億849萬1,065元（不含附表一之二倪若溦、
    郭俊祥、王達翔所繳之入會費等；起訴書併予列計，應予更
    正），是被告與另案被告倪若溦、郭俊祥共同以此等方式進
    行非法多層次傳銷，而另犯共同違反多層次傳銷管理法第29
    條第1項之非法多層次傳銷罪，經臺灣高等法院於110年6月3
    0日以110年度上重訴字第7號刑事判決判處不得易科罰金之
    有期徒刑6月，並經最高法院以110年度台上字第5444號刑事
    判決上訴駁回，而於110年10月21日確定。
　㈡受刑人因有上揭犯罪事由，足認其不知悔悟自新，原宣告之
    緩刑難收其預期效果，而有執行刑罰之必要，合於刑法第75
    條之1第1項第1款所定得撤銷緩刑宣告之原因，爰依刑事訴
    訟法第476條規定，聲請撤銷受刑人前開緩刑之宣告等語。
二、按緩刑之宣告應撤銷者，由受刑人所在地或其最後住所地之
    地方法院檢察官聲請該法院裁定之，刑事訴訟法第476條定
    有明文。次按受緩刑之宣告，而有在緩刑前因故意犯他罪，
    而在緩刑期內受6月以下有期徒刑、拘役或罰金之宣告確定
    之情形，足認原宣告之緩刑難收其預期效果，而有執行刑罰
    之必要者，得撤銷其緩刑宣告，刑法第75條之1第1項第1款
    定有明文。考其立法意旨，乃採裁量撤銷主義，賦予法院撤
    銷與否之權限。惟審認是否「得撤銷」之實質要件，厥為「
    足認原宣告之緩刑難收其預期效果，而有執行刑罰之必要」
    。故於上揭「得」撤銷緩刑之情形，法官應依職權本於合目
    的性之裁量，妥適審酌被告所犯前後數罪間，關於法益侵害
    之性質、再犯之原因、違反法規範之情節是否重大、被告主
    觀犯意所顯現之惡性及其反社會性等情，是否已使前案原為
    促使惡性輕微之被告或偶發犯、初犯改過自新而宣告之緩刑
    ，已難收其預期之效果，而確有執行刑罰之必要。
三、經查：
　㈠受刑人前因於104年1月20日前之同月某日，因欲辦理貸款購
    買汽車事宜，而與另案被告鄭凱仁共同犯偽造有價證券罪，
    經本院於109年3月30日以109年度訴字第18號刑事判決判處
    有期徒刑1年8月，緩刑4年，於109年5月6日確定在案，緩刑
    期間自109年5月6日至113年5月5日（下稱前案）。另受刑人
    於緩刑期「前」之104年9月21日至105年12月29日間，另犯
    共同違反多層次傳銷管理法第29條第1項之非法多層次傳銷
    罪，經臺灣高等法院於110年6月30日以110年度上重訴字第7
    號刑事判決判處不得易科罰金之有期徒刑6月，並經最高法
    院以110年度台上字第5444號刑事判決上訴駁回，而於110年
    10月21日確定（下合稱後案）等情，有各該判決書、臺灣高
    等法院被告前案紀錄表等在卷可稽，並經本院依職權調閱前
    、後案之卷宗核閱屬實，並將相關卷證影印後附卷為佐，是
    受刑人確有於緩刑「前」故意犯他罪，而在緩刑期內受有期
    徒刑6月以下刑之宣告確定之事實，合於刑法第75條之1第1
    項第1款之事由，首堪認定。
　㈡本院審酌受刑人前案係共同犯偽造有價證券罪，後案係共同
    犯多層次傳銷管理法第29條第1項之非法多層次傳銷罪，前
    、後兩案之犯罪型態、犯罪原因、手段、侵害法益均不相同
    而難以比擬，足認兩罪關聯尚屬薄弱；再觀諸前、後案犯行
    時間及受刑人對其行為違法性之認識，於前案中，受刑人於
    105年11月30日以告訴人身分接受偵訊時，於偵查犯罪權限
    之公務員或機關知悉其犯行前，主動自承其未經母親黃錦玲
    之同意或授權而在貸款申請文件及本票上偽簽其母親之署名
    之行為，經檢察官當庭諭知其所為可能涉及偽造私文書、偽
    造有價證券罪，其當庭表示承認犯罪等情，有上開偵訊筆錄
    附卷為佐，可見受刑人後案犯行行為在先，其知悉前案犯行
    具有違法性在後，故受刑人並非對其前案犯行之違法性有確
    切之認識後，仍基於法敵對意識另為後案犯行，尚難認其主
    觀上之反社會性及犯意所顯現之惡性重大；又受刑人之後案
    犯行在先，前案判決日期（即109年3月30日）在後，是其為
    後案犯行時，尚不知前案犯行將受緩刑之宣告，自難謂前案
    之緩刑宣告對其不存惕勵之效果。末聲請人復未就後案部分
    提出其他積極證據或具體敘明受刑人有何情狀足認「原宣告
    之緩刑難收其預期效果，而有執行刑罰之必要」，自難認受
    刑人有合於刑法第75條之1第1項第1款得撤銷緩刑宣告之情
    事。是聲請人逕以後案聲請撤銷受刑人之緩刑宣告，即非有
    據，應予駁回。
四、應依刑事訴訟法第220條，裁定如主文。
中　　華　　民　　國　　111 　年　　3 　　月　　15　　日
                  刑事第十八庭  法  官  劉容妤
上列正本證明與原本無異。
如不服本裁定應於裁定送達後5日內向本院提出抗告狀。
                                書記官  吳育嫻
中　　華　　民　　國　　111 　年　　3 　　月　　21　　日